臺灣臺南地方法院刑事判決
110年度易字第288號
公  訴  人  臺灣臺南地方檢察署檢察官
被      告  趙孝崇




上列被告因竊盜等案件，經檢察官提起公訴（109年度偵字第232
11號、109年度偵字第23475號、110年度偵字第71號、110年度偵
字第879號、110年度偵字第987號、110年度偵字第3266號、110
年度偵字第3267號、110年度偵字第4052號、110年度偵字第5003
號、110年度偵字第5406號），本院判決如下：
    主  文
卯○○犯如附表編號一至十六「罪刑及沒收」欄所示之罪，均累犯
，各處如附表編號一至十六「罪刑及沒收」欄所示之刑及沒收；
又犯非法由自動付款設備取財未遂罪，累犯，處有期徒刑參月，
如易科罰金，以新臺幣壹仟元折算壹日。前開各罪所處之刑，得
易科罰金部分應執行有期徒刑壹年捌月，如易科罰金，以新臺幣
壹仟元折算壹日；不得易科罰金部分應執行有期徒刑貳年拾月。
並應於刑之執行前，令入勞動場所強制工作參年。沒收部分均併
執行之。
    事  實
一、卯○○前因數次犯竊盜等案件，經分別判處罪刑確定，並經本
    院以106年度聲字第1675號裁定應執行有期徒刑2年10月確定
    ；又因犯竊盜、偽證案件，經本院以105年度簡字第2923號
    、107年度簡字第2477號判決分別判處有期徒刑5月、4月確
    定，其入監接續執行上開各刑期後，於民國108年7月31日假
    釋付保護管束（其後再執行另犯竊盜案件應執行之拘役70日
    ），109年4月2日保護管束期滿假釋未經撤銷而執行完畢。
    詎其猶不思悛悔，於前揭有期徒刑執行完畢後5年內，又先
    後為下列行為：
　㈠卯○○意圖為自己不法之所有，而各基於竊盜或加重竊盜之犯
    意，分別於附表編號1至16所示之時間、地點，以如附表編
    號1至16所示之手段，竊取如附表編號1至16所示之他人財物
    得逞（各次之時間、地點、被害人、手段、經過及所得財物
    等均詳如附表編號1至16所示）。
　㈡卯○○竊得如附表編號9所示之信用卡後，另意圖為自己不法之
    所有，基於非法由自動付款設備取財之犯意，於109年10月1
    5日6時46分（起訴書記載為21分）許，前往位在臺南市○○區
    ○○街000號之郵局，將上開信用卡插入裝設於上開地點之自
    動櫃員機內嘗試預借現金，欲使該自動櫃員機辨識系統誤判
    其係上開信用卡之有權使用人而容其獲取款項，但因操作失
    敗未能得款；卯○○即以前揭預借現金之方式著手由自動櫃員
    機獲取款項而未遂。 
二、案經酉○○、丁○○○、辛○○○、戌○○訴由臺南市政府警察局第六
    分局，己○○、壬○○（委託王俊傑）訴由臺南市政府警察局第
    五分局，未○○訴由臺南市政府警察局第二分局及臺南市政府
    警察局第一分局、永康分局報告臺灣臺南地方檢察署檢察官
    偵查起訴。
    理  由
一、以下所引用具傳聞證據性質之供述證據，因檢察官及被告卯
    ○○於本案言詞辯論終結前，均未爭執證據能力，本院審酌前
    開證據之作成或取得之狀況，並無非法或不當取證之情事，
    且無顯不可信之情況，依刑事訴訟法第159條之5規定，均具
    有證據能力；又以下所引用非供述證據性質之證據資料，則
    均無違反法定程序取得之情形，依刑事訴訟法第158條之4規
    定之反面解釋，亦應有證據能力。
二、上開犯罪事實，業據被告於本院審理中均坦承不諱，並分別
    有如附表編號1至16所列之證據足資佐證（有關事實欄「一
    、㈡」所示犯行之證據資料，則均同於附表編號9所列之證據
    ），堪認被告任意性之自白確均與事實相符；是本件事證明
    確，被告上開犯行均洵堪認定，應予依法論科。
三、論罪科刑：
  ㈠論罪部分：
　⒈按刑法第321條第1項第1款之侵入住宅竊盜罪，其所謂「住宅
    」，乃指人類日常居住之場所而言。又刑法第321條第1項第
    2款所謂安全設備，指依社會通常觀念，認為足作為防盜之
    設備而言，並不限定於住宅、（有人居住之）建築物相關之
    安全設備（107年11月21日臺灣高等法院暨所屬法院107年法
    律座談會刑事類提案第11號法律問題之審查意見及研討結果
    參照）；該款所定之門窗亦應同此解釋。刑法第321條第1項
    第3款之攜帶兇器竊盜罪，則係以行為人攜帶兇器竊盜為其
    加重條件；此所謂兇器，其種類並無限制，凡客觀上足對人
    之生命、身體、安全構成威脅，具有危險性之兇器均屬之，
    且祇須行竊時攜帶此種具有危險性之兇器為已足，並不以攜
    帶之初有行兇之意圖為必要（最高法院96年度臺非字第9號
    判決意旨參照）。另按刑法第339條之2第1項之以不正方法
    由自動付款設備取得他人之物罪，其所謂「不正方法」，係
    泛指一切不正當之方法而言，並不以施用詐術為限，例如以
    強暴、脅迫、詐欺、竊盜或侵占等方式取得他人之提款卡及
    密碼，再冒充本人由自動提款設備取得他人之物，或以偽造
    他人之提款卡由自動付款設備取得他人之物等，均屬之（最
    高法院94年度臺上字第4023號判決意旨參照），合先敘明。
　⒉被告如附表編號1、4、5、6、11、13、15、16所示之犯行，
    均已竊取他人之財物得手，核其所為各係犯刑法第320條第1
    項之竊盜罪。
　⒊被告如附表編號2所示之犯行，係攀爬越過鐵窗（窗戶）進入
    無人居住之工廠行竊財物得手，核其所為係犯刑法第321條
    第1項第2款之踰越窗戶竊盜罪（檢察官起訴雖認被告係犯該
    款之踰越安全設備竊盜罪，然該款修正後已增加窗戶為列舉
    之安全設備，應逕認被告係踰越窗戶竊盜）。
　⒋被告如附表編號3、9所示之犯行中進入之場所，分別為被害
    人己○○、癸○○日常生活起居之處所，自均屬他人之住宅；是
    核被告如附表編號3、9所示未經許可，任意進入上述住宅竊
    取財物之行為，各係犯刑法第321條第1項第1款之侵入住宅
    竊盜罪。 
　⒌被告如附表編號7、12、14所示之犯行，均已著手搜尋他人之
    財物欲行竊，但均未得手，核其所為各係犯刑法第320條第3
    項、第1項之竊盜未遂罪（附表編號12所示包含4次竊盜未遂
    犯行，詳後述）。
　⒍被告如附表編號8所示之犯行中進入之場所，為被害人丁○○○
    日常生活起居之處所，亦屬他人之住宅無疑；被告破壞該處
    大門，恣意進入上述住宅竊取財物，核其所為係犯刑法第32
    1條第1項第1款、第2款之毀壞門扇侵入住宅竊盜罪（檢察官
    起訴雖認被告係犯該款之毀壞安全設備侵入住宅竊盜罪，然
    被告已破壞該址住宅之大門，應逕認被告係毀壞門扇侵入住
    宅竊盜）。
　⒎被告如附表編號10所示之犯行中進入之場所，為被害人未○○
    日常生活起居之處所，同屬他人之住宅；而被告所持之剪刀
    雖未扣案，但剪刀依一般常情質地當屬堅硬，且有刀面足以
    割傷、刺傷皮肉，若持以攻擊人體，顯能成傷，客觀上足以
    對人之生命、身體、安全構成威脅，為具有危險性之兇器。
    故核被告如附表編號10所示攜帶剪刀攀爬越過圍牆，擅自進
    入上述住宅行竊之行為，係犯刑法第321條第1項第1款、第2
    款、第3款之攜帶兇器踰越牆垣侵入住宅竊盜罪。
　⒏被告如事實欄「一、㈡」所示之犯行，係利用竊得之信用卡以
    預借現金方式欲由自動櫃員機獲取財物，然因操作失敗未能
    得款，核其所為係犯刑法第339條之2第3項、第1項之非法由
    自動付款設備取財未遂罪。
  ㈡罪數部分：
　⒈被告於附表編號3所示之犯行中，固有於不同時間陸續前往被
    害人己○○住宅竊取財物之舉動，然其此等舉動各係為達竊盜
    財物之目的，於被害人己○○尚未發現遭竊之前，各於密接之
    時間及相同之地點所為，各舉動所得之財物亦難以明確界分
    ，其主觀上應各係基於單一之竊盜犯意，客觀上所侵害者亦
    各為同一被害人己○○之財產法益，各舉動之獨立性甚為薄弱
    ，在刑法評價上以視為數個舉動之接續施行，合為包括之一
    行為予以評價，較為合理，屬接續犯，檢察官起訴亦同此認
    定，故僅論以一罪。
　⒉被告如附表編號12所示犯行雖係於相近之時間及同一地點著
    手竊取被害人辰○○、巳○○、乙○○及申○○之機車置物箱內之財
    物，然於大樓停車場內停放之機車通常可能分屬不同之住戶
    所有，此為公眾週知之事實，是被告顯可認知其所為係侵害
    不同被害人之財產法益，故認其如附表編號12所示之犯行係
    構成4次竊盜未遂罪。
　⒊被告如附表編號1至16所示之各次犯行（附表編號12部分包含
    4次竊盜未遂犯行），與事實欄「一、㈡」所示之非法由自動
    付款設備取財未遂犯行，各係於不同之時、地分別起意為之
    ，犯意有別，行為殊異，應予分論併罰（共20罪）。
  ㈢刑之加減部分：
　⒈被告前於109年4月2日曾受如事實欄「一」所示之有期徒刑執
    行完畢，有臺灣高等法院被告前案紀錄表附卷可查，其於5
    年內故意再犯本件有期徒刑以上之各罪，均為累犯；且被告
    前即因犯竊盜等案件入監服刑，竟仍無視法紀而再度竊取他
    人財物或違犯如事實欄「一、㈡」所示之財產犯罪，顯見其
    未能自前所受之刑之執行記取教訓，刑罰反應力格外薄弱，
    自我控管之能力欠缺，主觀上有特別之惡性，爰均依刑法第
    47條第1項規定加重其刑。 
　⒉被告如附表編號7、12、14所示共6次之竊盜未遂犯行，均已
    著手於竊盜行為之實行但尚未得手財物；其如事實欄「一、
    ㈡」所示之犯行，則係已著手非法由自動付款設備取財，然
    亦未能得款，均為未遂，各依刑法第25條第2項規定，按既
    遂犯之刑度減輕之，並均依法先加後減之。
  ㈣茲審酌被告正值壯年，仍不思循正途賺取所需，恣意以附表
    所示之方式竊取他人之財物，所為侵害他人財產權益，危害
     社會治安及他人財物安全，其侵入住宅竊盜之舉更同時破
    壞居住安寧；被告復持所竊得之信用卡欲以預借現金之方式
    由自動櫃員機取得財物，亦有害於金融交易秩序，均屬不該
    ，更足見其缺乏對他人財物所有權之尊重觀念，法紀意識薄
    弱。被告經查獲後復仍否認部分犯行，飾詞圖卸，迄至本院
    審理時始坦承全部犯行不諱；兼衡被告犯罪時所採取之手段
    、所造成之損害，暨其自陳學歷為高中肄業，經羈押前曾從
    事塑膠射出之工作，育有2名未成年之女兒，須扶養前配偶
    、女兒及高齡之父母（參本院卷第185頁，本判決引用之卷
    宗代號均詳如附表【卷宗代號對照說明】所示，下同）之智
    識程度、家庭生活狀況等一切情狀，分別量處如主文所示之
    刑，及就得易科罰金之刑均諭知易科罰金之折算標準，並就
    得易科罰金之刑合併定其應執行之刑，暨諭知應執行刑之易
    科罰金折算標準，另就不得易科罰金之刑亦合併定其應執行
    之刑，以示懲儆。
四、被告自96年間起即有竊盜之前科，且已多次因竊盜案件經判
    刑、執行，又於109年7、8月間再犯竊盜案件，經本院以109
    年度簡字第3009號判決判處拘役50日及應執行有期徒刑5月
    確定，有該判決及前引臺灣高等法院被告前案紀錄表在卷可
    參；而被告於審理時雖自陳從事塑膠射出工作，但於偵查中
    亦曾自承現無業，靠家人資助等語（參偵卷㈧第123頁），足
    見被告雖具備正常之工作能力，卻不思循工作方式獲取財物
    。再被告於109年10月至12月間次第犯下本件共19次竊盜犯
    行，亦如前述，其間更有經查獲後仍再犯案之情形，是觀諸
    被告於多次犯竊盜罪經判處罪刑，並數次歷經入監服刑之處
    遇後，竟仍未能自制而再犯本案各罪，可見其犯罪頻率甚高
    ，犯罪已成為其日常之惰性行為；參酌其犯行模式除單純之
    順手牽羊外，復已有數次侵入他人住宅竊盜之行徑，其竊盜
    犯行之危險性、計畫性均已提高，顯已有犯竊盜罪之惡習，
    單純刑罰之執行實無以收矯治之效。從而，為使被告養成勞
    動習慣，以訓練其謀生技能，培養其勤奮任事之態度及正確
    之觀念，藉以矯正其竊盜惡習，俾其能於將來刑滿重返社會
    時不再重蹈覆轍，並獲新生，應認就被告犯罪行為之反覆性
    及對其將來行為之期待性綜合觀之，檢察官起訴請求對被告
    併予宣告刑前強制工作，確屬有理；本件被告所犯竊盜罪之
    應執行刑亦已達有期徒刑1年以上，合於竊盜犯贓物犯保安
    處分條例第2條第4項之規定，併依該條例第3條第1項、第4
    條、第5條第1項前段之規定，諭知被告應於刑之執行前，令
    入勞動場所強制工作3年。
五、沒收部分：
  ㈠被告所竊如附表編號2、3、6、8、10、11、13、15所示之物
    ，均屬被告之犯罪所得，且均未經尋獲或發還，均應分別依
    刑法第38條之1第1項前段規定宣告沒收；於全部或一部不能
    沒收或不宜執行沒收時，則應依同條第3項規定，追徵其價
    額。惟本件沒收，不影響於第三人對沒收標的之權利或因犯
    罪而得行使之債權，仍得依相關法律規定辦理。
  ㈡如附表編號1、4、5、16所示被告竊得之機車均經發還各被害
    人領回，被告並未保有該犯罪所得，依刑法第38條之1第5項
    規定，不予宣告沒收。
  ㈢被告所竊得如附表編號9所示之信用卡並未扣案，但發卡銀行
    已查知該等卡片遭不法使用之前述情形，原卡片自已失其功
    用；又被告違犯如附表編號10所示犯行時使用之剪刀則已斷
    裂而未扣案，考量該剪刀為日常生活可用之物，其存在尚不
    具刑法上之非難性，若另外開啟執行程序探知上開信用卡、
    剪刀之所在及價額，顯均不符比例原則，而有刑法第38條之
    2第2項規定「欠缺刑法上之重要性」之情形，故均不另為沒
    收之諭知，附此敘明。
據上論斷，應依刑事訴訟法第299條第1項前段，刑法第320條第1
項、第3項、第321條第1項第1款、第2款、第3款、第339條之2第
3項、第1項、第25條第2項、第47條第1項、第41條第1項前段、
第8項、第51條第5款、第38條之1第1項前段、第3項、第40條之2
第1項，竊盜犯贓物犯保安處分條例第3條第1項、第4條、第5條
第1項前段，刑法施行法第1條之1第1項，判決如主文。　　
本案經檢察官黃信勇提起公訴，檢察官丙○○到庭執行職務
中　　華　　民　　國　　110 　年　　5 　　月　　6 　　日
　　　　　　　　　      刑事第四庭   法　官　 蔡盈貞
以上正本證明與原本無異。
如不服本判決應於收受本判決後20日內向本院提出上訴書狀，並
應敘述具體理由。其未敘述上訴理由者，應於上訴期間屆滿後20
日內向本院補提理由書狀（均須按他造當事人之人數附繕本）「
切勿逕送上級法院」。 
　　　　　　　　　　　　　　　　　   書記官　 林耿慧　
中　　華　　民　　國　　110 　年　　5 　　月　　6 　　日
附錄所犯法條：
刑法第320條
意圖為自己或第三人不法之所有，而竊取他人之動產者，為竊盜
罪，處5年以下有期徒刑、拘役或50萬元以下罰金。
意圖為自己或第三人不法之利益，而竊佔他人之不動產者，依前
項之規定處斷。
前二項之未遂犯罰之。
　　　　　　　　　
刑法第321條
犯前條第1項、第2項之罪而有下列情形之一者，處6月以上5年以
下有期徒刑，得併科50萬元以下罰金：
一、侵入住宅或有人居住之建築物、船艦或隱匿其內而犯之。
二、毀越門窗、牆垣或其他安全設備而犯之。
三、攜帶兇器而犯之。
四、結夥三人以上而犯之。
五、乘火災、水災或其他災害之際而犯之。
六、在車站、港埠、航空站或其他供水、陸、空公眾運輸之舟、
    車、航空機內而犯之。
前項之未遂犯罰之。
　　　　　　　　　
刑法第339條之2
意圖為自己或第三人不法之所有，以不正方法由自動付款設備取
得他人之物者，處3年以下有期徒刑、拘役或30萬元以下罰金。
以前項方法得財產上不法之利益或使第三人得之者，亦同。
前二項之未遂犯罰之。
附表：（除特別標註為人民幣者外，金額均為新臺幣）      【卷宗代號對照說明】 警卷㈠：臺南市政府警察局第六分局南市警六偵字第1090633214號刑案偵查卷宗。 偵卷㈠：臺灣臺南地方檢察署109年度偵字第23211號偵查卷宗。 警卷㈡：臺南市政府警察局第五分局南市警五刑偵字第1090646814號刑案偵查卷宗。 偵卷㈡：臺灣臺南地方檢察署109年度偵字第23475號偵查卷宗。 警卷㈢：臺南市政府警察局第二分局南市警二偵字第1090588653號刑案偵查卷宗。 警卷㈣：臺南市政府警察局第一分局南市警一偵字第1090626768號刑案偵查卷宗。 警卷㈤：臺南市政府警察局第五分局南市警五偵字第1090679278號刑案偵查卷宗。 警卷㈥：臺南市政府警察局第六分局南市警六偵字第1100041065號刑案偵查卷宗。 警卷㈦：臺南市政府警察局第二分局南市警二偵字第1100040559號刑案偵查卷宗。 警卷㈧：臺南市政府警察局永康分局南市警永偵字第1100044668號刑案偵查卷宗。 偵卷㈧：臺灣臺南地方檢察署110年度偵字第4052號偵查卷宗。　 警卷㈨：臺南市政府警察局第五分局南市警五偵字第1100085698號刑案偵查卷宗。 警卷㈩：臺南市政府警察局第六分局南市警六偵字第1090642348號刑案偵查卷宗。 本院卷：本院110年度易字第288號刑事卷宗。      編號 時間 地點 手段、經過、所得財物及查獲情形 證據  罪刑及沒收   1 109年11月4日21時53分許 臺南市○區○○路00號前 卯○○於左列時間行經左列地點時，乘無人注意之際，徒手竊取酉○○管領之車號000-000號機車得手；嗣經警於臺南市○區○○○路0段000號前尋回上開機車（已發還酉○○領回）。 ⑴證人即被害人酉○○於警詢中之證述（警卷㈠第9至11頁、第13至14頁）。 ⑵證人即警員謝詩涵於偵查中之證述（偵卷㈠第82至84頁）。 ⑶臺南市政府警察局車輛協尋電腦輸入單、車輛尋獲電腦輸入單（警卷㈠第21至23頁）。 ⑷贓物認領保管單（警卷㈠第29頁）。 ⑸現場照片及監視錄影畫面翻拍照片（警卷㈠第31頁、第87至95頁）。 卯○○犯竊盜罪，累犯，處有期徒刑肆月，如易科罰金，以新臺幣壹仟元折算壹日。    2 109年11月5日2時30分許 臺南市○區○○路000○0號之「今日廣告招牌工廠」 卯○○於左列時間行經左列地點時，見無人看管，即攀爬踰越左列工廠之鐵窗進入廠內，徒手竊取子○○所有之氬焊機1臺、電鑽2臺、電鑽電池2個及現金1,600元得手。 ⑴證人即被害人子○○於警詢、偵查中之證述（警卷㈠第15至18頁，偵卷㈠第66至67頁）。 ⑵證人即警員謝詩涵於偵查中之證述（偵卷㈠第82至84頁）。 ⑶現場照片及監視錄影畫面翻拍照片（警卷㈠第33至95頁）。 ⑷車輛詳細資料報表（警卷㈠第97頁）。 卯○○犯踰越窗戶竊盜罪，累犯，處有期徒刑玖月。 未扣案之犯罪所得氬焊機壹臺、電鑽貳臺、電鑽電池貳個及新臺幣壹仟陸佰元均沒收，於全部或一部不能沒收或不宜執行沒收時，追徵其價額。   3 109年11月21日13時58分許、同月22日1時許、同月23日16時37分許、同月24日14時31分許、同月25日12時12分許 臺南市○區○○路000巷00號之己○○住宅 卯○○行經左列地點時，認有機可乘，即於左列時間接續以不明方式侵入左列住宅內，徒手竊取己○○所有之食品禮盒2盒、筆記型電腦2臺、木椅1張、桌上型電腦（含螢幕）1臺、電視機1臺、大提琴盒子1個、洗髮組3組、按摩機1臺、腳底按摩機1臺、泡腳機1臺、襪子、紅牌汽車車牌2片及金飾得手。 ⑴證人即被害人己○○於警詢、偵查中之證述（警卷㈡第13至17頁、第19至21頁，偵卷㈠第85至86頁）。 ⑵員警職務報告（警卷㈡第23頁）。 ⑶現場照片及監視錄影畫面翻拍照片（警卷㈡第25至55頁）。 ⑷被告到案時照片（警卷㈡第59頁）。 ⑸内政部警政署刑事警察局110年2月17日刑紋字第1100004583號鑑定書（偵卷㈡第87至91頁）。 卯○○犯侵入住宅竊盜罪，累犯，處有期徒刑壹年貳月。 未扣案之犯罪所得食品禮盒貳盒、筆記型電腦貳臺、木椅壹張、桌上型電腦（含螢幕）壹臺、電視機壹臺、大提琴盒子壹個、洗髮組參組、按摩機壹臺、腳底按摩機壹臺、泡腳機壹臺、襪子、紅牌汽車車牌貳片及金飾均沒收，於全部或一部不能沒收或不宜執行沒收時，追徵其價額。   4 109年10月31日19時50分許 臺南市○○區○○路0段000巷00號前 卯○○於左列時間行經左列地點時，乘無人注意之際，徒手竊取戊○○所有之車號000-0000號機車得手；嗣其將該機車停放於臺南市○○區○○路0段00號前為警查獲（已發還戊○○領回）。 ⑴證人即被害人戊○○於警詢中之證述（警卷㈢第10至13頁）。 ⑵贓物認領保管單（警卷㈢第20頁）。 ⑶監視錄影畫面翻拍照片(警卷㈢第22至25頁)。 ⑷臺南市政府警察局車輛尋獲電腦輸入單（警卷㈢第34頁）。 ⑸車輛詳細資料報表（警卷㈢第36頁）。　 卯○○犯竊盜罪，累犯，處有期徒刑肆月，如易科罰金，以新臺幣壹仟元折算壹日。   5 109年11月9日16時25分許 臺南市○○區○○街00號後方巷子 卯○○於左列時間行經左列地點時，乘無人注意之際，徒手竊取庚○○所有之車號000（起訴書誤載為BX9）-589號機車得手；嗣其將該機車停放於臺南市北區公園北路某處路旁為警查獲（已發還庚○○領回）。 ⑴證人即被害人庚○○於警詢中之證述（警卷㈢第14至19頁）。 ⑵贓物認領保管單（警卷㈢第21頁）。 ⑶現場照片及監視錄影畫面翻拍照片(警卷㈢第26至33頁)。 ⑷臺南市政府警察局車輛協尋電腦輸入單（警卷㈢第35頁）。 ⑸車輛詳細資料報表（警卷㈢第37頁）。 卯○○犯竊盜罪，累犯，處有期徒刑肆月，如易科罰金，以新臺幣壹仟元折算壹日。   6 109年12月5日6時許 臺南市○區○○路000巷0號之丑○○（起訴書記載為楊凱迪）工作室 卯○○於左列時間行經左列地點時，見四下無人，即進入左列工作室內徒手竊取丑○○所有之現金4,000元得手。 ⑴證人即被害人丑○○於警詢、偵查中之證述（警卷㈣第9至10頁，偵卷㈠第86至87頁）。 ⑵現場照片及監視錄影畫面翻拍照片（警卷㈣第11至21頁）。 卯○○犯竊盜罪，累犯，處有期徒刑伍月，如易科罰金，以新臺幣壹仟元折算壹日。 未扣案之犯罪所得新臺幣肆仟元沒收，於全部或一部不能沒收或不宜執行沒收時，追徵其價額。   7 109年12月20日2時（起訴書誤載為9時）59分許 臺南市○區○○街000巷00號前 卯○○於左列時間行經左列地點時，見壬○○所有之車號000-000號機車停放於該處且無人看管，即徒手開啟該機車之置物箱搜尋財物，以此方法著手竊盜，然因未覓得財物而未得逞。 ⑴證人即被害人壬○○之子王俊傑於警詢中之證述（警卷㈤第15至17頁）。 ⑵現場照片及監視錄影畫面翻拍照片（警卷㈤第23至39頁）。 ⑶車輛詳細資料報表（警卷㈤第41頁）。 卯○○犯竊盜未遂罪，累犯，處有期徒刑參月，如易科罰金，以新臺幣壹仟元折算壹日。   8 109年11月29日19時50分前之該日某時 臺南市○區○○路000巷00弄0號之5丁○○○住宅 卯○○於左列時間行經左列地點時，認屋內無人而有機可乘，即以不詳方式毀壞左列住宅之大門侵入其內，竊取丁○○○所有之現金2,500元及金戒指6只、金手環3只、金項鍊2條及鑲金玉鐲1只得手；嗣其於同日19時50分許行經臺南市○區○○路0段00巷00號前時，雖因形跡可疑經警攔查而為警發現上開金飾並拍照存證，但因尚無證據認其所持金飾來源違法而容其離去，其後因丁○○○發現遭竊報警處理，復經丁○○○指認上開金飾照片無誤，始查悉上情。 ⑴證人即被害人丁○○○於警詢之證述（警卷㈥第12至14頁）。 ⑵員警職務報告（警卷㈥第15頁）。 ⑶現場照片（警卷㈥第17至22頁）。 ⑷被告經查獲所持之金飾照片（警卷㈥第23頁）。 ⑸證人丁○○○指認上開金飾照片（警卷㈥第24頁）。 ⑹臺南市政府警察局第六分局鹽埕派出所調閱處所監錄系統觀閱報告、車輛辨識系統影像資料（警卷㈥第25至30頁）。 卯○○犯毀壞門扇侵入住宅竊盜罪，累犯，處有期徒刑壹年。 未扣案之犯罪所得新臺幣貳仟伍佰元及金戒指陸只、金手環參只、金項鍊貳條及鑲金玉鐲壹只均沒收，於全部或一部不能沒收或不宜執行沒收時，追徵其價額。   9 109年10月15日6時46分（起訴書記載21分）前之該月某時 臺南市○○區○○路0段000號之癸○○住宅 卯○○於左列時間行經左列地點時，見左列住宅之大門極易開啟，認有機可乘，即逕行開啟大門侵入左列住宅內，徒手竊取癸○○所有之中國信託商業銀行信用卡1張得手。 ⑴證人即被害人癸○○於警詢中之證述（警卷㈦第15至17頁）。 ⑵現場照片及監視錄影畫面翻拍照片（警卷㈦第39至53頁）。 卯○○犯侵入住宅竊盜罪，累犯，處有期徒刑拾月。  10  109年10月31日18時27分許 臺南市○○區○○路0段000巷00號之3之未○○住宅 卯○○於左列時間行經左列地點時，認屋內無人而有機可乘，即持客觀上足對人之生命、身體、安全構成威脅，具有危險性之剪刀1把，攀爬踰越圍牆侵入左列住宅內，竊取未○○所有之手錶3只、銀手鍊3條、項鍊3條、戒指4個及人民幣18,000元得手。 ⑴證人即被害人未○○於警詢中之證述（警卷㈦第19至21頁）。 ⑵臺南市政府警察局109年12月11日南市警鑑字第1090602907號鑑定書（警卷㈦第25至26頁）。 ⑶勘察採證照片（警卷㈦第29至38頁）。 ⑷現場照片及監視錄影畫面翻拍照片（警卷㈦第55至73頁、第77至89頁）。 卯○○犯攜帶兇器踰越牆垣侵入住宅竊盜罪，累犯，處有期徒刑壹年。 未扣案之犯罪所得手錶參只、銀手鍊參條、項鍊參條、戒指肆個及人民幣壹萬捌仟元均沒收，於全部或一部不能沒收或不宜執行沒收時，追徵其價額。  11 109年11月25日1時3分許 臺南市○○區○○路000巷0號前 卯○○於左列時間行經左列地點時，見寅○○之車號000-0000號機車停放於該處且無人看管，即徒手開啟該機車之置物箱竊取其內寅○○所有之現金300元得手。 ⑴證人即被害人寅○○於警詢中之證述（警卷㈧第7至11頁）。 ⑵監視錄影畫面翻拍照片（警卷㈧第13至23頁）。 卯○○犯竊盜罪，累犯，處有期徒刑肆月，如易科罰金，以新臺幣壹仟元折算壹日。 未扣案之犯罪所得新臺幣參佰元沒收，於全部或一部不能沒收或不宜執行沒收時，追徵其價額。  12 109年11月19日1時35分至37分許 臺南市○區○○○路000號大樓機車停車場 卯○○於左列時間至左列地點，分別徒手開啟辰○○所有車號000-0000號機車、巳○○所有車號000-000號機車、乙○○所有車號000-000號機車、申○○所有車號000-000號機車之置物箱搜尋財物，以此方法先後著手竊盜，然因均未能覓得財物而均未得逞。 ⑴證人即被害人辰○○於警詢中之證述（警卷㈨第11至15頁）。 ⑵證人即被害人巳○○於警詢中之證述（警卷㈨第19至23頁）。 ⑶證人即被害人乙○○於警詢中之證述（警卷㈨第27至29頁）。 ⑷證人即被害人申○○於警詢中之證述（警卷㈨第35至36頁）。 ⑸證人即管理員黃國忠於警詢中之證述（警卷㈨第39至45頁）。 ⑹機車車籍資料（警卷㈨第49頁、第53頁、第57頁、第61頁）。 ⑺現場照片及監視錄影畫面翻拍照片（警卷㈨第63至87頁）。 卯○○犯竊盜未遂罪，共肆罪，均累犯，各處有期徒刑參月，如易科罰金，均以新臺幣壹仟元折算壹日。  13 109年11月5日3時47分許 臺南市○區○○路0段000號前 卯○○於左列時間行經左列地點時，見辛○○○管領之車號000-000號機車停放於該處且無人看管，即徒手開啟該機車之置物箱竊取其內辛○○○所有之零錢包1個（內有現金400元）、鐵門遙控器1個、紗門鑰匙1支得手。 ⑴證人即被害人辛○○○於警詢之證述（警卷㈩第17至19頁、第21至22頁）。 ⑵監視錄影畫面翻拍照片（警卷㈩第37至39頁）。 卯○○犯竊盜罪，累犯，處有期徒刑肆月，如易科罰金，以新臺幣壹仟元折算壹日。 未扣案之犯罪所得零錢包及鐵門遙控器各壹個、新臺幣肆佰元、紗門鑰匙壹支均沒收，於全部或一部不能沒收或不宜執行沒收時，追徵其價額。  14 109年11月5日3時50分（起訴書記載為4時）許 臺南市○區○○路0段000巷00號前 卯○○於左列時間行經左列地點時，見戌○○管領之車號000-000號機車停放於該處且無人看管，即徒手開啟該機車之置物箱搜尋財物，以此方法著手竊盜，然因未覓得財物而未得逞。 ⑴證人即被害人戌○○於警詢中之證述（警卷㈩第27至29頁、第31至32頁）。 ⑵監視錄影畫面翻拍照片（警卷㈩第39至47頁）。 卯○○犯竊盜未遂罪，累犯，處有期徒刑參月，如易科罰金，以新臺幣壹仟元折算壹日。  15 109年11月5日4時41分許 臺南市○區○○○路0段000號前 卯○○於左列時間行經左列地點時，見甲○○之車號000-0000號機車停放於該處且無人看管，即徒手開啟該機車之置物箱竊取其內甲○○所有之黑色外套1件得手。 ⑴證人即被害人甲○○於警詢中之證述（警卷㈩第13至15頁）。 ⑵監視錄影畫面翻拍照片（警卷㈩第49至59頁）。 卯○○犯竊盜罪，累犯，處有期徒刑肆月，如易科罰金，以新臺幣壹仟元折算壹日。 未扣案之犯罪所得黑色外套壹件沒收，於全部或一部不能沒收或不宜執行沒收時，追徵其價額。  16 109年11月5日4時47分許 臺南市南區德興路130巷口 卯○○於左列時間行經左列地點時，乘無人注意之際，徒手竊取午○○所有之車號000-000號機車得手；嗣其將該機車停放於臺南市東區大同路2段與中華東路3段路口為警查獲（已發還午○○領回）。 ⑴證人即被害人午○○於警詢中之證述（警卷㈩第23至26頁）。 ⑵臺南市政府警察局車輛尋獲電腦輸入單（警卷㈩第35頁）。 ⑶監視錄影畫面翻拍照片（警卷㈩第61至71頁）。 卯○○犯竊盜罪，累犯，處有期徒刑肆月，如易科罰金，以新臺幣壹仟元折算壹日。